臺灣高等法院刑事判決　　　　　　　　　　　　　九十三年度上訴字第一０九七號
　　上　訴　人
　　即　被　告　未○○
　　選任辯護人　廖克明律師
右上訴人因搶奪等案件，不服臺灣桃園地方法院九十二年度訴字第十八號，中華民國
九十三年二月十三日第一審判決（起訴案號：九十一年度偵緝字第五四０號、九十一
年度偵字第九六九一、三二四九號及移送併辦第九十一年度偵字第八一八五、一六九
九五號、九十二年度偵字第八六一二號），提起上訴，本院判決如左︰
    主  文
原判決撤銷。
未○○共同意圖為自己不法之所有，而搶奪他人之動產為常業，處有期徒刑肆年，並
於刑之執行完畢或赦免後，令入勞動場所，強制工作貳年。
    事  實
一、未○○因生活拮据，並負債無力清償，竟思以搶奪他人財物以償還當舖等欠款及
    支應生活所需，而與黎國輝（為原審另案諭處罪刑）共同基於以犯搶奪他人財物
    為常業之犯意聯絡，由未○○透過不知情之袁小寶向友人許榮升（以上二人經檢
    察官不起訴處分確定）借用ＩＶＭ－七四二號機車，或騎乘不知情未○○母親所
    有之機車，或由未○○向不知情友人借用機車，供作二人搶奪之工具，搶奪前均
    先將機車車牌卸下或以膠帶將車牌號碼黏貼遮住，再由黎國輝乘騎機車附載未○
    ○於後座，鎖定搶奪對象後（均為婦女），由未○○自後方趁人不備下手搶奪他
    人財物之方式，自民國九十年十一月八日起至九十一年二月五日止，接續於如附
    表所示之時間、地點，搶奪如附表所示辰○○等人之財物，得手後之財物，現金
    均由二人朋分應用，搶得之行動電話則由未○○及黎國輝自九十年十二月十五日
    起陸續持至不知情之全友通訊精品廣場，以黎國輝名義出售所得均分（以黎國輝
    名義出售之手機共有十八支，部分係未○○與黎國輝共同搶奪而來，部分係黎國
    輝自行竊取而來，黎國輝所犯竊盜罪部分亦經原審另案審結）。未○○與黎國輝
    搶得附表編號十四己○之財物後，未○○將其中摩托羅拉ＣＤ九二八型行動電話
    （序號000000000000000）一具交予不知情之李家龍使用（業經
    檢察官不起訴處分確定），經警循線於九十一年二月二十七日下午四時許，在桃
    園縣八德市○○路一三五六巷口查獲李家龍，再輾轉於同日下午五時三十分許，
    在桃園縣中壢市○○路五號查獲黎國輝，黎國輝即供述其與未○○共同搶奪情事
    。又未○○、黎國輝二人搶得附表編號二十地○○之財物後，未○○將其中摩托
    羅拉Ｖ八０八八型行動電話一具（序號000000000000000）交予
    其不知情之女友莊雅婷（另經檢察官不起訴處分確定）使用，而於九十一年一月
    七日晚間九時三十分許，為警循線於桃園縣平鎮市○○街二三六巷十一號查獲莊
    雅婷，經莊雅婷供出所使用之該行動電話係未○○贈與使用，而查悉上情。
二、案經桃園縣政府警察局中壢分局、龜山分局、桃園分局分別移送台灣桃園地方法
    院檢察署檢察官偵查起訴及移送併辦。
    理  由
一、上訴人即被告未○○經合法傳喚，未於審判期日到庭，惟於本院準備程序中到庭
    ，則矢口否認右開犯行，且辯稱：伊從事遊戲機台業務之工作，並未與黎國輝一
    起去搶奪，被害人也都沒有指認伊有搶奪，黎國輝因九十年底住在伊家，袁小寶
    、許榮升是伊鄰居，黎國輝因為這樣才認識他們，黎國輝說他從事手機批發，須
    要交通工具，始由伊跟許榮升借車供用，後來黎國輝常常很晚回家，又跟他女友
    常吵架，所以伊把他趕出去，黎國輝懷恨在心才誣指伊，送給李家龍及莊雅婷的
    行動電話係伊向黎國輝買受再轉交的云云。經查：
（一）被告右開接續與黎國輝於如附表所示之時間、地點，以如附表所示之方式，搶
      奪如附表所示被害人辰○○等人財物之事實，業據證人即共犯黎國輝於警局，
      檢察官偵訊時，及於其所犯搶奪等案件原審審理時（原審九十一年度訴字第四
      七一號案件）及於原審審理時一再供承不諱，並迭次指述被告未○○確有與其
      共同搶奪等情不移（見九十一年偵字第三二四九號偵查卷第九至十二頁、第一
      ０一頁反面、九十一年度偵字第一七四七號偵查卷第五十七至六十頁、第六十
      四頁反面、第六十九頁、八十頁、九十一度偵字第五一八五號偵查卷第十九至
      二十四頁、九十一年度偵字第二二四三一號偵查卷第八頁、九十一年度偵緝字
      第五四０號偵查卷第三十四至三十六頁、九十一年度偵字第九六九一號偵查卷
      第三至四頁、第二十六至二十七頁、原審卷附九十二年二月十七日訊問筆錄）
      且經原審改以證人身分傳喚黎國輝到庭令其具結後，訊以詳情時，黎國輝仍堅
      詞謂在警察局及檢察官偵查中所供二人共同搶奪之事實均實在，李家龍、莊雅
      婷二人持有之行動電話均係渠二人共同搶奪而來，渠並非為未○○趕走離開袁
      家，出賣之贓款平分等語，被告當庭在場，並未否認，僅供稱：聽不懂黎國輝
      在說什麼等語而已（見九十二年十二月二日審判筆錄），核與被害人辰○○、
      亥○○、宇○○、Ａ○○、戌○○、甲○○、丙○○、卯○○○、天○○、戊
      ○○、壬○○、巳○○、玄○○、己○、宙○○、癸○○、庚○○、乙○○、
      辛○○○、地○○、黃○○、申○○之代理人白敏同、子○○、酉○○、丑○
      ○、午○○、丁○○分別於警偵訊中及原審審理時指訴被搶奪財物之情節相符
      （詳如附表證據欄），並經證人李家龍於警訊及檢察官偵訊中分別供指其持有
      之行動電話是未○○給的，黎國輝在場並同意，及二人一同給的云云（見九十
      一年偵字第三二四九號偵查卷第二十八頁反面至二十九頁、一０一頁反面），
      證人袁小寶於偵查中指稱被告與黎國輝是朋友，黎向未○○說要去「作事」，
      由袁透過我，向許崇升借車屬實（九十一年偵字第一六九九五號偵查卷第六十
      六至六十七頁、第七十五至七十八頁）。證人即全友通訊精品廣場負責人寅○
      ○於警訊時證稱黎國輝共賣給中古手機十八支，伊有核對
      九十一年度偵字第九六九一號偵查卷第九至十頁）、在本院審理中到庭證稱伊
      在警局之陳述均屬實在，警察並沒以不正當方式訊問，黎國輝拿來賣，其人與
      卷內（指第一七四七號偵卷第十六頁）照片相符，他有提出證件並寫切結書等
      語（見本院九十三年十一月三十日審判筆錄），證人許榮升於原審審理時具結
      證稱是被告與黎國輝二人透過袁小寶對之借車多次無誤（見原審九十二年十二
      月二日審判筆錄）經核互無歧異，均資可採。此外復有李家龍所使用上開行動
      電話之查獲照片三幀、己○出具之贓物認領保管單一份、地○○出具之贓物認
      領保管單一份及其遭搶奪之行動電話查獲照片四幀、莊雅婷使用地○○遭搶行
      動電話之電話通聯紀錄一份、黎國輝帶同警方至如附表搶奪現場指認照片三幀
      及照片影本二十幀、全友通訊廣場行動電話中古機買賣契約書一份附卷可稽。
      再參諸同案被告黎國輝非僅指述被告未○○所為搶奪犯行，亦同時自承其有偕
      被告未○○共同搶奪如附表所示二十七件搶奪犯行，於原審轉以證人並經具結
      仍為同依證述，衡情，自無任意誣指被告搶奪犯行之餘地，而陷己同入於罪之
      必要。且黎國輝因與被告未○○共犯如附表所示搶奪犯行，業經原審認定屬實
      並判論處罪刑在案（九十一年度訴字第四七一號），有該判決書一份附原審卷
      可佐（見原審卷第二四七頁），堪徵黎國輝前開指證為真實，胥值憑信。
（二）被告未○○雖辯曾稱伊從事遊戲機台業務之工作，並未與黎國輝一起去搶奪，
      被害人也都沒有指認伊有搶奪，黎國輝因九十年十月間住在伊家，才認識許榮
      升及袁小寶，機車是黎國輝自己向許榮升借的，後來被伊趕出去，黎國輝懷恨
      在心才誣指伊云云。並於偵查中舉出證人即公司同事徐明福、蔡志昇證明伊於
      九十一年一月一日當天在其任職遊戲機公司吃尾牙及開會，並未與黎國輝共
      同搶奪地○○及黃○○財物云云。然查：
    (1)證人許榮升證稱九十年底、九十一年初，透過袁小寶，有借機車予未○○及黎
      國輝使用，剛開始第一、二次是未○○、黎國輝二人共同向我借的，後來三、
      四、五次都是黎國輝向我借的等語（見原審九十二年十二月二日審判筆錄），
      堪認被告未○○確有與黎國輝透過袁小寶向許榮升借用機車使用多次無訛，被
      告辯稱機車係黎國輝自己向許榮升借用的云云，顯然不實。
    (2)又附表編號二十、二十一被害人地○○及黃○○財物遭搶之時間分別為晚間七
      時三十分許及晚間七時四十五分許，業據被害人地○○及黃○○證述明確，而
      依證人徐明福於偵查中所證：九十一年一月一日那天晚上我去找蔡志昇，然後
      跟他們（指未○○、蔡志昇）一起去唱歌，中午去找他們，他們說要開會，所
      以我看到他們時已經是晚上八、九點了，白天我一直等，但未看到他們等語（
      見九十一年度偵緝字第五四０號偵查卷第二十頁），證人蔡志昇於偵查中證稱
      ：九十一年一月一日從早上十時、十一時與未○○碰面後，直到傍晚才分開等
      語（見九十一年度偵緝字第五四０號偵查卷第二十一頁）觀之，證人蔡志昇係
      在九十一年一月一日該日傍晚前之日間與被告未○○在一起，證人徐明福則係
      在該日晚間八、九時以後始與被告未○○在一起，足見前開被害人地○○及黃
      ○○遭搶奪財物之時間，被告未○○均未與證人徐明福、蔡志昇在一起至明。
      抑且，被害人地○○所有之摩托羅拉Ｖ八０八八型行動電話一具（序號000
      000000000000）係被告未○○得手後交予其女友莊雅婷使用後為
      警循線查獲一節，業據證人莊雅婷證述明確，而被告先於警訊時辯稱係伊向黎
      國輝以四千元代價購買的云云，嗣於原審審理時改稱係黎國輝拿給莊雅婷的云
      云（見原審九十二年十二月二日審判筆錄），前後所供顯不相符，已令人起疑
      ，而被告此項辯解，亦為證人黎國輝堅詞否認，猶見被告所辯不實。是證人徐
      明福、蔡志昇之證詞均不足資為被告有利事實之認定。至被害人地○○於警訊
      時雖指稱搶奪其財物者好像是袁小寶云云，惟其於原審審理時則改稱：我只有
      看到他們的背影，他們都是戴全罩式的安全帽，沒有辦法指認他們，在警局指
      認袁小寶時是看他背影有點像動手搶我的那個人等語（見原審九十二年二月十
      七日訊問筆錄），核與情常亦不相悖，是被害人地○○前開於警訊中所言亦不
      足為有利被告事實之認定。
    (3)證人徐明福於偵查中證稱：公司沒有固定跟誰一起出去作業，沒有公司名稱，
      工作時間沒有限制，只有早上十點及晚上八點要去公司泡個茶，有時一、二十
      分鐘就可以走了，不須要打卡，每週一至週六都要開會，一般開會不會超過一
      小時等情（見九十一年度偵緝字第五四０號偵查卷第二十頁），核與證人黎國
      輝於原審審理時證稱：我和被告都在電玩公司上班，只是白天早上去開個會，
      半小時就可以離開公司，離開公司後就去外面擺台子或跑業務（見原審九十二
      年十二月二日審判筆錄）等情相符，堪信證人徐明福及黎國輝前開所述為實在
      。據此，被告任職之遊戲機公司僅要求員工在早上十點及晚上八點回到公司
      ，惟一、二十分鐘或半小時即可離去，再觀諸附表編號一至二十七所示各次搶
      奪時段均適與「上午十時」、「晚間八時」之時段錯開，換言之，黎國輝自承
      與被告未○○於如附表所示之時間共同搶奪，均適與其等回公司報到之時間相
      錯，核與證人黎國輝所證其與未○○離開公司後有時間就去行搶等語（見原審
      九十二年十二月二日審判筆錄）亦一致，且依搶奪犯罪之性質係乘人不備之際
      瞬間出手搶取他人之動產，被害人恒不及看清搶徒之容貌或特徵，故附表所示
      之被害人辰○○等人雖未能就本件行搶之人為明確之指認，惟均明確指述係二
      名男子共同騎乘機車搶奪其等財物等情無訛，亦核與證人黎國輝所供證附表所
      示之各次搶奪均係由伊騎乘機車附載被告共同搶奪之詞相符，再參酌前述，被
      告事前有與黎國輝共同向他人借乘機車，所得行動電話機轉交給李家龍及莊雅
      婷，綜核各情以觀，洵足堪認定被告未○○確有與黎國輝以騎乘機車之方式，
      搶奪如附表所示之財物，事證明確。被告前開所辯，核屬卸責之詞，殊難採信
      。
（三）按刑法上規定之常業犯，只需有賴某種犯罪為常業之意思，而有事實之表現為
      已足，不以藉該犯罪為唯一生存者為必要，縱令尚有其他職業或兼營其他事業
      ，亦無礙其成立常業（最高法院八十六年度台上字第二六四０號判決意旨可參
      ），易言之，只要行為人有反覆從事某種行為，並以該項行為之所得供作日常
      生活給養所需，有此主觀意思，暨客觀之事實表現即已足。查本件同案被告黎
      國輝於警局供明被告未○○與袁小寶於當時皆沒工作，但都有錢在身，且未○
      ○尚欠當舖廿萬元未還，是由他提議去搶劫云云（見第八一八五號偵查卷第十
      九、廿三頁、第三二四九號偵查卷第十頁反面），顯見被告係因欠款供需而起
      搶意，依其犯罪時間起訖（如附表所載）僅相隔不到三個月，竟犯搶奪他人財
      物達廿七次之多，平均每三日即一次，自係接續反覆從事於該犯罪行為，以所
      得供作日常生活給養之需，其與黎國輝計劃並籌備車輛為工具於前，即係基於
      以搶奪財物為常業之犯意甚明，則被告縱有於該期間任職遊戲機檯公司任職，
      依上開徐明福、黎國輝之證言，被告僅於每日上午十時及晚間八時到公司，一
      、二十分鐘或半小時即可離開，此項工作顯係兼差而非全勤專職，依上說明，
      洵不足以影響本件常業犯之認定，從而被告犯行，堪予認定。
二、核被告未○○所為，係犯刑法第三百二十七條第一項之常業搶奪罪。起訴書記載
    所犯法條為同法第三百二十五條第一項普通搶奪罪，固有未洽，然經檢察官於本
    院審理中請求變更法條，改論以常業搶奪罪並強制工作，自不必再為變更起訴法
    條之諭知。而被告雖經合法傳喚未到庭，然本院於二次發寄之傳票原本均註明「
    公訴人請求變更起訴法條為常業搶奪罪，請到庭表示意見」之語，並經其胞弟簽
    章收受，已為合法送達，且其所選任辯護人始終到庭為其辯護，自不影響被告之
    防禦辯護之機會。又被告上開犯行與黎國輝間，有犯意聯絡及行為分擔，為共同
    正犯。再查檢察官雖未就附表編號六、十八、二十五、二十六、二十七之犯行提
    起公訴（即併案審理部分），惟本院認此部分與前開已起訴論罪部分有實質上一
    罪關係，為起訴效力所及，原審及本院自得併予審判。
三、原審予以論罪科刑，固非無見，然被告之所為應成立常業搶奪罪。原審僅論以連
    續搶奪罪，即有未洽。檢察官請求變更上開罪名，即為有合，被告仍執陳詞否認
    本件犯罪（在本準備程序中到庭否認），固無可採，然原判決既有可議，則屬無
    可維持，應由本院予以撤銷改判，爰審酌被告年輕力壯，不思正當營生，與黎國
    輝共同搶奪達二十七件之多，對獨行或騎乘機車之婦女安全造成威脅，嚴重敗壞
    社會治安，犯後猶飾詞卸責，不知悔改，及其犯罪之動機、目的、手段，搶奪財
    物之價值等一切情狀，量處如主文所示之刑。又被告以犯罪為常業，有矯正之必
    要，並另諭知於刑之執行完畢或赦免後，令入勞動場所強制工作二年。
四、被告經合法傳喚無正當理由未到庭，不待其陳述逕行判決。
據上論斷，應依刑事訴訟法第三百六十九條第一項前段、第三百六十四條、第三百七
十一條、第二百九十九條第一項前段，刑法第二十八條、第三百二十七條、第九十條
，判決如主文。
本案經檢察官陳維練到庭執行職務。
中　　　華　　　民　　　國　　九十三　　年　　 十二 　　月　　 十四 　　日
                                  臺灣高等法院刑事第一庭
                                      審判長法  官  李　相　助
                                            法  官  楊　貴　雄
                                            法  官  黃　聰　明
右正本證明與原本無異。
如不服本判決，應於收受送達後十日內向本院提出上訴書狀，其未敘述上訴之理由者
並得於提起上訴後十日內向本院補提理由書（均須按他造當事人之人數附繕本）。
                                  　        書記官  胡　鳳　儀
中　　　華　　　民　　　國　　九十三　　年　　 十二 　　月　　 十五 　　日
附錄：本案論罪科刑法條全文
刑法第三百二十七條
(常業搶奪罪)
以犯第三百二十五條第一項之罪為常業者，處三年以上十年以下有期徒刑。
附表：
┌─┬─────┬─────┬────┬─────┬─────┬─────
│編│ 犯罪時間 │ 犯罪地點 │ 被害人 │ 行為方式 │ 搶奪所得 │證據
│號│          │          │        │          │ 財物     │
├─┼─────┼─────┼────┼─────┼─────┼─────
│一│九十年十一│桃園縣龜山│辰○○  │黎國輝騎乘│現金新台幣│共犯黎國輝
│  │月八日上午│鄉○○路一│        │機車附載袁│一萬五千元│、被害人胡
│  │十一時四十│號前      │        │應田，袁應│、合作金庫│貴香之證述
│  │分許      │          │        │田先下車，│提款卡一張│（見九十一
│  │          │          │        │趁辰○○不│、四個印章│年度偵字第
│  │          │          │        │備之際，搶│、身分證二│三二四九號
│  │          │          │        │奪辰○○之│枚、行動電│卷第九至十
│  │          │          │        │皮包一只，│話一具（廠│二頁、第三
│  │          │          │        │再由黎國輝│牌ＳＡＧＥ│十八至三十
│  │          │          │        │接應逃逸。│Ｍ ）。   │九頁、第一
│  │          │          │        │          │          │０一頁、本
│  │          │          │        │          │          │院卷附九十
│  │          │          │        │          │          │二年二月十
│  │          │          │        │          │          │七日訊問筆
│  │          │          │        │          │          │錄）
├─┼─────┼─────┼────┼─────┼─────┼─────
│二│九十年十一│桃園縣龜山│亥○○  │黎國輝騎乘│現金新台幣│共犯黎國輝
│  │月九日十六│鄉○○路、│        │機車附載袁│二千元、信│、被害人陳
│  │時三分許  │幸福路口  │        │應田，由袁│用卡一張、│溫菊之證述
│  │          │          │        │應田趁陳溫│金融卡、身│（見本院卷
│  │          │          │        │菊不備之際│分證、健保│附九十二年
│  │          │          │        │徒手搶奪其│卡、行動電│二月十七日
│  │          │          │        │置於機車前│話一具（諾│訊問筆錄、
│  │          │          │        │方置物籃內│基亞八二一│被害人陳溫
│  │          │          │        │皮包。    │０型）。  │菊於九十年
│  │          │          │        │          │          │十一月九日
│  │          │          │        │          │          │、九十年十
│  │          │          │        │          │          │一月二十一
│  │          │          │        │          │          │日之警訊筆
│  │          │          │        │          │          │錄附於本院
│  │          │          │        │          │          │卷第九十三
│  │          │          │        │          │          │至九十六頁
│  │          │          │        │          │          │）
├─┼─────┼─────┼────┼─────┼─────┼─────
│三│九十一年十│桃園市正康│宇○○  │由黎國輝騎│現金新台幣│共犯黎國輝
│  │一月十七日│一街、民光│        │機車附載袁│四千元、證│、被害人傅
│  │二十一時三│路口      │        │應田，趁行│件、金融卡│謹娟之證述
│  │十分許    │          │        │人宇○○不│。        │（見本院卷
│  │          │          │        │備之際，由│          │九十二年二
│  │          │          │        │未○○下手│          │月十七日訊
│  │          │          │        │搶奪宇○○│          │問筆錄、被
│  │          │          │        │之手提袋。│          │害人宇○○
│  │          │          │        │          │          │九十一年四
│  │          │          │        │          │          │月十日警訊
│  │          │          │        │          │          │筆錄附於本
│  │          │          │        │          │          │院卷第一六
│  │          │          │        │          │          │九至第一七
│  │          │          │        │          │          │０頁）
├─┼─────┼─────┼────┼─────┼─────┼─────
│四│九十年十一│桃園市寶山│Ａ○○  │由黎國輝騎│現金新台幣│共犯黎國輝
│  │月二十一日│街二０八號│        │機車附載袁│八千元、信│、被害人廖
│  │十九時許  │前        │        │應田，趁廖│用卡、身分│麗珍之證述
│  │          │          │        │麗珍不備之│證、駕照、│（見本院卷
│  │          │          │        │際，由袁應│行照、金融│附九十二年
│  │          │          │        │田下手搶奪│卡。      │二月十七日
│  │          │          │        │Ａ○○之皮│          │訊問筆錄、
│  │          │          │        │包。      │          │廖麗娟九十
│  │          │          │        │          │          │一年四月十
│  │          │          │        │          │          │五日警訊筆
│  │          │          │        │          │          │錄附於本院
│  │          │          │        │          │          │卷第一七一
│  │          │          │        │          │          │至一七三頁
│  │          │          │        │          │          │）
├─┼─────┼─────┼────┼─────┼─────┼─────
│五│九十年十一│桃園縣龜山│戌○○  │黎國輝騎乘│現金新台幣│共犯黎國輝
│  │月二十四日│鄉○○路二│        │機車附載袁│七千元、印│、被害人陳
│  │二十二時四│段一二一七│        │應田，乘陳│章、華信銀│秀琴之證述
│  │十分許    │號        │        │秀琴不備之│行、新竹中│（見九十一
│  │          │          │        │際，由袁應│小企銀、合│年度偵字第
│  │          │          │        │應田下手搶│作金庫等存│三二四九號
│  │          │          │        │奪戌○○之│款簿，華信│卷第九至十
│  │          │          │        │皮包一只。│銀行、新竹│二頁、第四
│  │          │          │        │          │中小企銀、│十一頁反面
│  │          │          │        │          │合作金庫、│至四十二頁
│  │          │          │        │          │中國商業銀│、第一０一
│  │          │          │        │          │行等共八張│頁、本院卷
│  │          │          │        │          │信用卡。  │附九十二年
│  │          │          │        │          │          │二月十七日
│  │          │          │        │          │          │訊問筆錄）
├─┼─────┼─────┼────┼─────┼─────┼─────
│六│九十年十一│桃園縣中壢│丙○○  │黎國輝騎乘│身分證、信│共犯黎國輝
│（│月二十五日│市○○路高│        │機車附載袁│用卡、金融│、被害人田
│於│十六時二十│橋證券公司│        │應田，趁田│卡、健保卡│惠仙之證述
│原│分許      │前        │        │惠仙不注意│、現金新台│（見九十一
│審│          │          │        │之際，由袁│幣五、六千│年度偵字第
│移│          │          │        │應田下手搶│元。      │二二四三一
│送│          │          │        │奪丙○○所│          │號卷第八頁
│併│          │          │        │有之背包。│          │、第十一至
│辦│          │          │        │          │          │十二頁、九
│）│          │          │        │          │          │十二年度偵
│  │          │          │        │          │          │字第七五一
│  │          │          │        │          │          │０號卷第五
│  │          │          │        │          │          │十四頁、本
│  │          │          │        │          │          │院卷附九十
│  │          │          │        │          │          │二年二月十
│  │          │          │        │          │          │七日訊問筆
│  │          │          │        │          │          │錄）
├─┼─────┼─────┼────┼─────┼─────┼─────
│七│九十年十二│桃園縣龜山│甲○○  │黎國輝騎乘│身分證、駕│共犯黎國輝
│  │月二日二十│鄉山頂村山│        │機車附載袁│照、彰化銀│、被害人方
│  │時三十分許│鶯路三０二│        │應田騎至方│行、合作金│秋蘭之證述
│  │          │號        │        │秋蘭機車旁│庫、郵局等│（見九十一
│  │          │          │        │，未○○再│提款卡、富│年度偵字第
│  │          │          │        │趁甲○○不│邦銀行、花│三二四九號
│  │          │          │        │及防備之際│旗銀行、美│卷第九至十
│  │          │          │        │，下手搶奪│國運通銀行│二頁、第四
│  │          │          │        │甲○○置於│等信用卡，│十三頁、第
│  │          │          │        │機車踏板之│行動電話一│一０一頁、
│  │          │          │        │皮包。    │具（摩扥羅│本院卷附九
│  │          │          │        │          │拉Ｖ八０八│十年十二月
│  │          │          │        │          │八型）、現│二日訊問筆
│  │          │          │        │          │金三百元、│錄、本院卷
│  │          │          │        │          │印章。    │附九十二年
│  │          │          │        │          │          │二月十七日
│  │          │          │        │          │          │訊問筆錄）
├─┼─────┼─────┼────┼─────┼─────┼─────
│八│九十年十二│桃園縣中壢│卯○○○│由黎國輝騎│現金新台幣│共犯黎國輝
│  │月四日十八│市○○街二│        │機車附載袁│四百元及公│、被害人邱
│  │時二十分許│二號前    │        │應田，趁邱│司服務證、│馮秀娥之證
│  │          │          │        │馮秀娥不及│飯票。    │述（見本院
│  │          │          │        │防備之際，│          │卷附九十二
│  │          │          │        │由未○○下│          │年二月十七
│  │          │          │        │手搶奪邱馮│          │日訊問筆錄
│  │          │          │        │秀娥置於腳│          │、卯○○○
│  │          │          │        │踏車籃之皮│          │九十一年四
│  │          │          │        │包。      │          │月六日警訊
│  │          │          │        │          │          │筆錄附於本
│  │          │          │        │          │          │院卷第一七
│  │          │          │        │          │          │四至一七五
│  │          │          │        │          │          │頁）
├─┼─────┼─────┼────┼─────┼─────┼─────
│九│九十年十二│桃園縣中壢│天○○  │由黎國輝騎│現金新台幣│共犯黎國輝
│  │月六日    │市○○路三│        │機車附載袁│一萬五千元│、被害人陳
│  │          │二七號前  │        │應田，趁陳│、身分證件│劉巧之證述
│  │          │          │        │劉巧不及防│及行動電話│（見本院卷
│  │          │          │        │備之際，由│一具（摩扥│附十二年二
│  │          │          │        │未○○下手│羅拉）。  │月十七日訊
│  │          │          │        │搶奪天○○│          │問筆錄、陳
│  │          │          │        │之手提包。│          │劉巧九十一
│  │          │          │        │          │          │年四月十三
│  │          │          │        │          │          │日警訊筆錄
│  │          │          │        │          │          │附於本院卷
│  │          │          │        │          │          │第一七六至
│  │          │          │        │          │          │一七七頁）
├─┼─────┼─────┼────┼─────┼─────┼─────
│十│九十年十二│桃園縣中壢│戊○○  │黎國輝騎乘│現金新台幣│共犯黎國輝
│  │月七日十三│市○○路、│        │機車附載袁│九千元、郵│、被害人巫
│  │時五十分許│興農路口  │        │應田，趁巫│局、台新銀│家琦之證述
│  │          │          │        │家琦不及防│行提款卡各│（見九十一
│  │          │          │        │備之際，由│一張、第一│年度偵字第
│  │          │          │        │未○○下手│銀行提款卡│五一八五號
│  │          │          │        │搶奪戊○○│、信用卡各│卷第二十二
│  │          │          │        │之皮包。  │一張、身分│頁反面、第
│  │          │          │        │          │證、駕照。│三十八至三
│  │          │          │        │          │          │十九頁、本
│  │          │          │        │          │          │院卷附九十
│  │          │          │        │          │          │二年二月十
│  │          │          │        │          │          │七日訊問筆
│  │          │          │        │          │          │錄）
├─┼─────┼─────┼────┼─────┼─────┼─────
│十│九十年十二│桃園縣中壢│壬○○  │由黎國輝騎│現金新台幣│被害人林佩
│一│月八日一時│市○○路  │        │乘機車附載│一百元、證│君之證述（
│  │五十分許  │          │        │未○○，趁│件、提款卡│見壬○○九
│  │          │          │        │壬○○不備│、ＳＯＮＹ│十一年四月
│  │          │          │        │之際，由袁│廠牌行動電│八日警訊筆
│  │          │          │        │應田下手搶│話一具。  │錄附於院卷
│  │          │          │        │搶奪壬○○│          │第一七八至
│  │          │          │        │置於機車踏│          │一七九頁）
│  │          │          │        │板上之皮包│          │
│  │          │          │        │。        │          │
├─┼─────┼─────┼────┼─────┼─────┼─────
│十│九十年十二│桃園縣龜山│巳○○  │黎國輝騎乘│現金新台幣│共犯黎國輝
│二│月八日十九│鄉山頂村山│        │機車附載袁│五千七百元│、被害人徐
│  │時四十分許│鶯路三五二│        │應田，趁徐│、身分證、│詩惠之證述
│  │          │號        │        │詩惠不備之│上海銀行提│（見九十一
│  │          │          │        │，由未○○│款卡一張、│年度偵字第
│  │          │          │        │下手搶奪徐│台新銀行、│三二四九號
│  │          │          │        │詩惠之皮包│大眾銀行信│卷第九至十
│  │          │          │        │一只包。  │用卡各一張│二頁、第四
│  │          │          │        │          │、行動電話│十四至四十
│  │          │          │        │          │一具（諾基│五頁、本院
│  │          │          │        │          │亞）。    │卷附九十二
│  │          │          │        │          │          │年二月十七
│  │          │          │        │          │          │日訊問筆錄
│  │          │          │        │          │          │）
├─┼─────┼─────┼────┼─────┼─────┼─────
│十│九十年十二│桃園縣中壢│玄○○  │由黎國輝騎│現金新台幣│共犯黎國輝
│三│月十一日二│市○○○路│        │機車附載袁│二萬七千元│、被害人黃
│  │十二時許  │一段二二三│        │應田，趁黃│、證件、信│慧卿之證述
│  │          │巷五三號前│        │慧卿不及防│用卡等。  │（見本院卷
│  │          │          │        │備之際，由│          │附九十二年
│  │          │          │        │由未○○下│          │二月十七日
│  │          │          │        │手搶奪黃慧│          │訊問筆錄、
│  │          │          │        │卿皮包。  │          │玄○○九十
│  │          │          │        │          │          │一年四月九
│  │          │          │        │          │          │日警訊筆錄
│  │          │          │        │          │          │附於本院卷
│  │          │          │        │          │          │第一八０至
│  │          │          │        │          │          │一八一頁）
├─┼─────┼─────┼────┼─────┼─────┼─────
│十│九十年十二│桃園縣龜山│己  ○  │黎國輝騎乘│咖啡色手機│共犯黎國輝
│四│月十三日十│鄉○○路二│        │機車附載袁│機袋一個、│、證人李家
│  │九時五十分│段與自強東│        │應田，趁李│黑色皮夾、│龍及被害人
│  │許        │路口      │        │欣不及防備│身分證、健│己○之證述
│  │          │          │        │之際，由袁│保卡、汽、│述（見九十
│  │          │          │        │應田自後方│、機車駕照│一年度偵字
│  │          │          │        │搶奪己○之│、機車行照│第一七四七
│  │          │          │        │背包一只。│、上海銀行│號卷第八十
│  │          │          │        │          │提款卡，現│一頁、九十
│  │          │          │        │          │金新台幣一│一年度偵字
│  │          │          │        │          │千五百元、│第三二四九
│  │          │          │        │          │行動電話一│號卷第九至
│  │          │          │        │          │具（摩扥羅│十二頁、第
│  │          │          │        │          │拉ＣＤ九二│第四十六至
│  │          │          │        │          │八型）。  │四十九頁、
│  │          │          │        │          │          │第一０二頁
│  │          │          │        │          │          │、本院卷附
│  │          │          │        │          │          │九十二年二
│  │          │          │        │          │          │月十七日訊
│  │          │          │        │          │          │問筆錄）
├─┼─────┼─────┼────┼─────┼─────┼─────
│十│九十年十二│桃園縣中壢│宙○○  │由黎國輝騎│身分證、印│共犯黎國輝
│五│月十六日中│市○○路元│        │機車附載袁│章、金融卡│、被害人曾
│  │午        │智大學前  │        │應田，趁曾│及鑰匙。  │彩對之證述
│  │          │          │        │彩對不備之│          │（見本院卷
│  │          │          │        │際，由袁應│          │附九十二年
│  │          │          │        │田下手搶奪│          │二月十七日
│  │          │          │        │彩對之皮包│      │訊問筆錄、
│  │          │          │        │。        │          │宙○○九十
│  │          │          │        │          │          │一年四月二
│  │          │          │        │          │          │日警訊筆錄
│  │          │          │        │          │          │附於本院卷
│  │          │          │        │          │          │第一八二至
│  │          │          │        │          │          │一八三頁）
├─┼─────┼─────┼────┼─────┼─────┼─────
│十│九十年十二│桃園縣桃園│癸○○  │黎國輝騎乘│機車駕照、│共犯黎國輝
│六│月二十八日│市○○○街│        │機車附載袁│行照、保險│、被害人林
│  │十八時三十│、國豐三街│        │應田，趁林│卡各一張、│幸玲之證述
│  │分許      │口        │        │幸玲不備之│、停車證一│（見九十一
│  │          │          │        │際，由袁應│張、傢俱訂│年度偵字第
│  │          │          │        │田搶奪林幸│單、零錢新│九六九一號
│  │          │          │        │玲置於機車│台幣五十元│卷第四至五
│  │          │          │        │邊把手上之│、行動電話│頁、七至八
│  │          │          │        │皮包。    │一具（諾基│頁、九十一
│  │          │          │        │          │亞三三一０│年度偵緝字
│  │          │          │        │          │）        │第五四０號
│  │          │          │        │          │          │卷第五十三
│  │          │          │        │          │          │頁反面、本
│  │          │          │        │          │          │院卷附九十
│  │          │          │        │          │          │二月十七日
│  │          │          │        │          │          │、五月二十
│  │          │          │        │          │          │六日訊問筆
│  │          │          │        │          │          │錄）
├─┼─────┼─────┼────┼─────┼─────┼─────
│十│九十年十二│桃園縣中壢│庚○○  │黎國輝騎乘│身分證、汽│共犯黎國輝
│七│月二十九日│市○○路六│        │機車附載袁│、機車駕照│、被害人李
│  │十二時二十│十六號    │        │應田，先以│、健保卡三│桂香之證述
│  │分許      │          │        │機車擦撞正│枚，合作金│（九十一年
│  │          │          │        │攜女過馬路│庫金融卡、│度偵字第五
│  │          │          │        │之庚○○（│現金新台幣│一八五號卷
│  │          │          │        │未成傷，亦│一千四百元│第二十二頁
│  │          │          │        │未具告訴）│。        │反面、第三
│  │          │          │        │，再趁李桂│          │十六至三十
│  │          │          │        │香不及防備│          │七頁、本院
│  │          │          │        │之際，由袁│          │卷附九十二
│  │          │          │        │應田下手搶│          │年二月十七
│  │          │          │        │奪庚○○拿│          │日訊問筆錄
│  │          │          │        │在左手上之│          │）
├─┼─────┼─────┼────┼─────┼─────┼─────
│十│九十年十二│桃園縣中壢│乙○○  │黎國輝騎乘│現金四千餘│黎國輝、被
│八│月三十日二│市○○○街│        │機車附載袁│元、印章、│害人乙○○
│（│十時十分許│、忠勤街口│        │應田，趁王│身分證影本│之證述（見
│於│          │          │        │季梅不備，│、鑰匙、聯│本院卷附被
│原│          │          │        │由未○○下│絡簿。    │害人乙○○
│審│          │          │        │手搶奪王季│          │九十一年四
│移│          │          │        │梅皮包。  │          │月九日警訊
│送│          │          │        │          │          │筆錄、本院
│併│          │          │        │          │          │九十二年二
│辦│          │          │        │          │          │月十七日訊
│）│          │          │        │          │          │問筆錄）
├─┼─────┼─────┼────┼─────┼─────┼─────
│十│九十年十二│桃園縣中壢│辛○○○│由黎國輝騎│現金新台幣│共犯黎國輝
│九│月三十一日│市○○路、│        │機車附載袁│一千五百元│、被害人周
│  │十四時許  │興安二街口│        │應田，趁周│、健保卡、│陳瑞錦之證
│  │          │          │        │陳瑞錦不及│金融卡。  │述（見本院
│  │          │          │        │防備之際，│          │卷附九十二
│  │          │          │        │由未○○下│          │年二月十七
│  │          │          │        │手搶奪周陳│          │日訊問筆錄
│  │          │          │        │瑞錦懸掛機│          │、辛○○○
│  │          │          │        │車龍頭上之│          │九十一年四
│  │          │          │        │皮包。    │          │月九日警訊
│  │          │          │        │          │          │筆錄附於本
│  │          │          │        │          │          │院卷第一八
│  │          │          │        │          │          │四至一八五
│  │          │          │        │          │          │頁）
├─┼─────┼─────┼────┼─────┼─────┼─────
│二│九十一年一│桃園縣中壢│地○○  │黎國輝騎乘│現金新台幣│共犯黎國輝
│十│月一日十九│市○○路二│        │機車附載袁│三千餘元、│、被害人傅
│  │時三十分許│一七號前  │        │應田，由袁│信用卡三張│美鳳、證人
│  │          │          │        │應田從後方│、金融卡一│莊雅婷之證
│  │          │          │        │趁地○○不│張、汽車駕│述（見九十
│  │          │          │        │備之際，下│照一張、筆│一年度偵字
│  │          │          │        │手搶奪傅美│記本一本、│第一七四七
│  │          │          │        │鳳所有背於│健保卡一張│號卷第十三
│  │          │          │        │左肩上之皮│、摩扥羅拉│至十四頁、
│  │          │          │        │包。      │牌Ｖ八０八│第二十至二
│  │          │          │        │          │八型行動電│十二頁、第
│  │          │          │        │          │話一具（序│三十九頁、
│  │          │          │        │          │號四四九一│第五十三頁
│  │          │          │        │          │七五二０四│反面、五十
│  │          │          │        │          │九三五五二│四頁、第五
│  │          │          │        │          │一）      │十九頁、第
│  │          │          │        │          │          │六十四頁反
│  │          │          │        │          │          │面、第六十
│  │          │          │        │          │          │九至七十頁
│  │          │          │        │          │          │、第八十至
│  │          │          │        │          │          │八十二頁、
│  │          │          │        │          │          │九十一年度
│  │          │          │        │          │          │偵字第五一
│  │          │          │        │          │          │八五號卷第
│  │          │          │        │          │          │二十四頁、
│  │          │          │        │          │          │本院卷附九
│  │          │          │        │          │          │十二年二月
│  │          │          │        │          │          │十七日訊問
│  │          │          │        │          │          │筆錄、九十
│  │          │          │        │          │          │一年度偵緝
│  │          │          │        │          │          │字第五四０
│  │          │          │        │          │          │號第一十頁
│  │          │          │        │          │          │、第十二頁
│  │          │          │        │          │          │、本院卷附
│  │          │          │        │          │          │九十二年二
│  │          │          │        │          │          │月十七日訊
│  │          │          │        │          │          │問筆錄）
├─┼─────┼─────┼────┼─────┼─────┼─────
│二│九十一年一│桃園縣中壢│黃○○  │由黎國輝騎│現金新台幣│共犯黎國輝
│十│月一日十九│市○○路二│        │機車附載袁│一萬元。  │、被害人廖
│一│時四十五分│九五號前  │        │應田，趁廖│          │美倫之證述
│  │許        │          │        │美倫不注意│          │（見本院卷
│  │          │          │        │之際，由袁│          │附九十二年
│  │          │          │        │應田下手搶│          │二月十七日
│  │          │          │        │奪黃○○之│          │訊問筆錄、
│  │          │          │        │皮包。    │          │黃○○九十
│  │          │          │        │          │          │一年四月二
│  │          │          │        │          │          │日警訊筆錄
│  │          │          │        │          │          │附於本院卷
│  │          │          │        │          │          │第一八六至
│  │          │          │        │          │          │一八七頁）
├─┼─────┼─────┼────┼─────┼─────┼─────
│二│九十一年一│桃園縣中壢│申○○  │由黎國輝騎│現金新台幣│共犯黎國輝
│十│月二日十九│市○○○路│        │機車附載袁│一千元、證│、被害人張
│二│時許      │八八三號前│        │應田，趁張│件等物。  │小喋代理人
│  │          │          │        │小喋不備，│          │白敏同之證
│  │          │          │        │由未○○下│          │述（見本院
│  │          │          │        │手搶張小蝶│          │卷附九十二
│  │          │          │        │之皮包。  │          │年二月十七
│  │          │          │        │          │          │日訊問筆錄
│  │          │          │        │          │          │、證人白敏
│  │          │          │        │          │          │同九十一年
│  │          │          │        │          │          │四月八日警
│  │          │          │        │          │          │訊筆錄附於
│  │          │          │        │          │          │本院卷第一
│  │          │          │        │          │          │八八至一八
│  │          │          │        │          │          │九頁）
├─┼─────┼─────┼────┼─────┼─────┼─────
│二│九十一年一│桃園縣中壢│子○○  │由黎國輝騎│現金新台幣│共犯黎國輝
│十│月十三日  │市○○路二│        │機車附載袁│一千八百元│、被害人林
│三│          │段二九四號│        │應田，趁林│、身分證件│美華之證述
│  │          │          │        │美華不備，│及金融卡。│（見本院本
│  │          │          │        │由未○○下│          │院卷附九十
│  │          │          │        │手搶奪林美│          │二年二月十
│  │          │          │        │華置於機車│          │七日訊問筆
│  │          │          │        │腳踏板上之│          │錄、子○○
│  │          │          │        │皮包。    │          │九十一年四
│  │          │          │        │          │          │月十五日警
│  │          │          │        │          │          │訊筆錄附於
│  │          │          │        │          │          │本院卷第一
│  │          │          │        │          │          │九０至一九
│  │          │          │        │          │          │一頁）
├─┼─────┼─────┼────┼─────┼─────┼─────
│二│九十一年一│桃園縣中壢│酉○○  │由黎國輝騎│現金新台幣│共犯黎國輝
│十│月二十二日│市○○路口│        │機車附載袁│十四萬二千│、被害人陳
│四│十四時許  │          │        │應田，袁應│元、身分證│玉珠之證述
│  │          │          │        │田先下車，│、殘障手冊│（見本院九
│  │          │          │        │趁酉○○不│、存摺。  │十二年二月
│  │          │          │        │及防備之際│          │十七日訊問
│  │          │          │        │，搶奪陳玉│          │筆錄、黎國
│  │          │          │        │玉珠所有置│          │輝九十二年
│  │          │          │        │於其坐輪椅│          │六月十九日
│  │          │          │        │之配偶膝上│          │警訊筆錄附
│  │          │          │        │之皮包，再│          │於本院卷第
│  │          │          │        │由黎國輝接│          │二００至二
│  │          │          │        │應逃逸。  │          │０四頁、陳
│  │          │          │        │          │          │玉珠九十二
│  │          │          │        │          │          │年六月十九
│  │          │          │        │          │          │日警訊筆錄
│  │          │          │        │          │          │附於本院卷
│  │          │          │        │          │          │第二０五至
│  │          │          │        │          │          │二０六頁）
├─┼─────┼─────┼────┼─────┼─────┼─────
│二│九十一年二│桃園縣中壢│丑○○  │黎國輝騎乘│現金新台幣│共犯黎國輝
│十│月三日十六│市○○路、│        │機車附載袁│一萬元、新│、被害人林
│五│時許      │環北路口  │        │應田，自後│光禮卷一千│莉玲之供述
│（│          │          │        │尾隨行人林│元、身分證│（見九十一
│於│          │          │        │莉玲，並趁│、汽機車駕│年度偵字第
│原│          │          │        │其不備之際│行照各一枚│一六九九五
│審│          │          │        │，由未○○│、學生證、│號卷第九頁
│移│          │          │        │下手搶奪林│郵局提款卡│、第二十六
│送│          │          │        │莉玲之皮包│一張、中國│至二十七頁
│併│          │          │        │。        │商業銀行及│、第八十至
│辦│          │          │        │          │中國信託信│第八十一頁
│）│          │          │        │          │用卡各一張│、本院卷附
│  │          │          │        │          │、行動電話│九十二年二
│  │          │          │        │          │一具（摩扥│月十七日詢
│  │          │          │        │          │羅拉）    │問筆錄、五
│  │          │          │        │          │          │月二十六日
│  │          │          │        │          │          │詢問筆錄）
│  │          │          │        │          │          │
│  │          │          │        │          │          │
│  │          │          │        │          │          │
├─┼─────┼─────┼────┼─────┼─────┼─────
│二│九十一年二│桃園縣中壢│午○○  │黎國輝騎乘│小皮夾一只│共犯黎國輝
│十│月三日下午│市○○街太│        │機車附載袁│、金融卡、│、被害人徐
│六│三時三十分│平洋百貨公│        │應田，趁行│信用卡、現│蓉芬之證證
│（│許        │司附近    │        │人午○○不│金三千餘元│（九十一年
│於│          │          │        │及注意，由│、鑰匙、駕│度偵緝字第
│原│          │          │        │未○○下手│照、行照。│五四０號卷
│審│          │          │        │搶奪午○○│          │第三十五頁
│移│          │          │        │拿在右手之│          │、本院卷附
│送│          │          │        │手提袋。  │          │九十二年二
│併│          │          │        │          │          │十七日訊問
│辦│          │          │        │          │          │筆錄、第八
│）│          │          │        │          │          │十四頁所附
│  │          │          │        │          │          │警訊筆錄）
│  │          │          │        │          │          │
│  │          │          │        │          │          │
│  │          │          │        │          │          │
│  │          │          │        │          │          │
├─┼─────┼─────┼────┼─────┼─────┼─────
│二│九十一年二│桃園縣中壢│丁○○  │黎國輝騎乘│身分證、駕│共犯黎國輝
│十│月五日十六│市○○路二│        │機車附載袁│照、行照、│、被害人吳
│七│時許      │段九十一號│        │應田，尾隨│郵局提款卡│玉倩之證述
│（│          │前        │        │丁○○，並│、台北銀行│（見九十一
│於│          │          │        │趁丁○○不│提款卡、台│年度偵字第
│原│          │          │        │不備之際，│銀信用卡、│一六九九五
│審│          │          │        │由未○○下│現金新台幣│號第九頁、
│移│          │          │        │手搶奪吳玉│陸千元。  │第二十八至
│送│          │          │        │倩所有置於│          │三十頁、第
│併│          │          │        │機車前置物│          │八十一頁、
│辦│          │          │        │箱內之皮包│          │本院卷附九
│）│          │          │        │。        │          │十二年二月
│  │          │          │        │          │          │十七日訊問
│  │          │          │        │          │          │筆錄）
│  │          │          │        │          │          │
│  │          │          │        │          │          │
│  │          │          │        │          │          │
│  │          │          │        │          │          │
└─┴─────┴─────┴────┴─────┴─────┴─────
